【裁判字號】    89,上易,937
【裁判日期】    890516
【裁判案由】    贓物
【裁判全文】
臺灣高等法院臺中分院刑事判決                    八十九年度上易字第九三七號
     上 訴 人      乙○○
     即 被 告
右上訴人因贓物案件，不服台灣南投地方法院八十九年度易字第一０四號，中華民國
八十九年三月二十一日第一審判決（起訴案號：台灣南投地方法院檢察署八十九年度
偵字第二五六號），提起上訴，本院判決如左：
      主  文
上訴駁回。
      事實及理由
一、本案經本院審理結果，認第一審判決認事用法及量刑均無不當，應予維持，並引
    用第一審判決書記載之事實、證據及理由（如附件）。
二、上訴人即被告乙○○在本院未提出其他有利之證據及辯解，其上訴無理由，應予
    駁回。
三、據上論斷，應依刑事訴訟法第三百七十三條、第三百六十八條，判決如主文。
本案經檢察官丙○○到庭執行職務。
中      華      民      國    八十九     年      五       月    十六    日
                                  臺灣高等法院臺中分院刑事第八庭
                                        審判長法  官  羅  得  村
                                              法  官  林  輝  煌
                                              法  官  劉  榮  服
右正本證明與原本無異。
不得上訴。
                                              書記官  林  玉  惠
中      華      民      國    八十九     年      五       月    十七    日
                                                                        Ｆ
臺灣南投地方法院刑事判決                          八十九年度易字第一○四號
    公  訴  人  臺灣南投地方法院檢察署檢察官
    被      告  乙○○  男  四十三歲（民國○○○年○○月○日生）
                        身分證統一編號：Ｚ000000000號
                        住南投縣名間鄉○○路三七○之二號
右列被告因贓物案件，經檢察官提起公訴（八十九年度偵字第二五六號），本院判決
如左：
    主  文
乙○○故買贓物，累犯，處有期徒刑玖月。
    事  實
一、乙○○曾於民國八十八年間因向李永隆故買贓物案件，經本院於八十八年五月十
    九日，判處有期徒刑二月，並於八十八年六月一日判決確定，而於八十八年十一
    月十五日執行完畢，猶不思悔改，明知車牌號碼ＦＧ─九四九號營業大貨車為來
    路不明之車輛，而該車為甲○○所有於八十八年八月六日一時許，在南投縣名間
    鄉萬丹村新丹巷中部高速公路工地失竊、市價約新臺幣（下同）九十萬元之車輛
    ，竟於八十八年十一月二十二日，在南投縣名間鄉與竹山鎮間之名竹大橋附近某
    處，向李永隆以二十萬元買受供己使用而故買贓物。嗣於八十九年一月三日七時
    許，在南投縣南投市○○○路一二五號前，為警查獲，並扣得其車之汽車鑰匙一
    支。
二、案經南投縣警察局南投分局移送臺灣南投地方法院檢察署檢察官偵查起訴。
    理  由
一、右揭事實，訊據被告乙○○固坦承於前開時地向李永隆購買上開車輛之事實，惟
    矢口否認有何故買贓物認識，辯稱：其買受該車時並不知道該車係他人所失竊之
    車輛，並無贓物之認識云云。經查：上開營業大貨車係被害人甲○○所有，並於
    八十八年八月六日一時許，在南投縣名間鄉萬丹村新丹巷中部高速公路工地失竊
    、市價約九十萬元之車輛，其事實業據被害人及其配偶陳劉分別於警訊時、偵
    審中指訴明確，復有贓物認領保管單、南投縣警察局車輛協尋、車牌遺失尋獲證
    明單各一紙，是該車輛確係贓車無誤，而被害人甲○○同時在本院審理時指出被
    告與其熟識，經常出入其住處，並認得該車為其所有等事實，而且被告亦自承買
    受該車時，其車並無懸掛無何車牌號碼，衡之一般人於購買車輛之際，皆謹慎注
    意車輛有無正當來源證明、車牌及相關文件資料是否齊全，並應至監理機關辦理
    過戶手續，被告竟於毫無任何車藉文件、資料及車牌情況下予以買受，顯然係基
    於買受贓物之舉，豈無贓物之認識，況且被告前因向李永隆買受贓車，業經本院
    判處有期徒刑二月，並已執行完畢，有其前科資料可稽，並為被告所是承，其再
    李永隆買受本件贓車，辯無贓物之認識，焉能取信於人，核被告上開所辯，無非
    係避責之詞，且有違事理，不足採信。本件事證明確，被告犯行洵堪認定，應依
    法論罪科刑。
二、核被告乙○○所為，係犯刑法第三百四十九條第二項之故買贓物罪。其曾於八十
    八年間因故買贓物案件，經本院於八十八年五月十九日，判處有期徒刑二月，並
    於八十八年六月一日判決確定，而於八十八年十一月十五日執行完畢，有臺灣高
    等法院被告全國前案紀錄表、臺灣南投地方法院檢察署刑案資料查註紀錄表各一
    紙附卷可稽，其於刑之執行完畢後五年內再犯本件有期徒刑以上之罪，為累犯，
    應依刑法第四十七條規定加重其刑。爰審酌被告犯罪動機、目的、所得利益及犯
    罪後之態度等一切情狀，量處如主文所示之刑。扣案之汽車鑰匙一支，為被告連
    同車輛故買，自不宣告沒收之，附此敘明。
據上論斷，應依刑事訴訟法第二百九十九條第一項前段，刑法第三百四十九條第二項
、第四十七條，罰金罰鍰提高標準條例第一條前段，判決如主文。
本案經檢察官張曉雯到庭執行職務。
中    華    民    國      八十九      年    三      月      二十一      日
                                  臺灣南投地方法院刑事庭
                                      法  官  吳  福  森
右正本證明與原本無異。
如不服本判決，應於判決送達後十日內，向本院提出上訴狀（應附繕本）。「切勿逕
送上級法院」。
                                          書記官
中    華    民    國      八十九      年    三      月      二十一      日
「告訴人或被害人對於判決如有不服具備理由請求檢察官上訴者，其上訴期間之計算
係以檢察官收受判決正本之日期為準」
附錄本案論罪科刑法條：
刑法第三百四十九條第二項：搬運、寄藏、故買贓物或為牙保者，處五年以下有期徒
                          刑、拘役或科或併科一千元以下罰金。


司法院資訊處製作；財團法人民間司法改革基金會備份。
